臺灣高等法院刑事裁定
110年度抗字第51號
抗  告  人  
即  被  告  蕭家庠


上列抗告人即被告因殺人未遂案件，不服臺灣臺北地方法院中華
民國109年12月17日裁定（108年度訴字第793號），提起抗告，
本院裁定如下：
    主  文
抗告駁回。                                              
    理  由
一、原裁定意旨略以：抗告人即被告蕭家庠（下稱抗告人）因殺
    人未遂案件，業經原審法院於民國109年8月20日以108年度
    訴字第793號判決其共同犯重傷未遂罪，處有期徒刑3年在案
    ，並於109年8月31日將上開判決正本送達抗告人之住所，且
    由抗告人之受僱人林世楨收受之情，有原審法院送達證書附
    卷可稽（見原審108年度訴字第793號卷，下稱原審卷，第2
    宗第449頁），又抗告人於前揭送達時間未有遷址、在監執
    行或羈押在看守所等節，亦有抗告人之戶籍資料及本院出入
    監簡列表等件（見原審卷第2宗第451頁、第453頁）附卷可
    憑，堪認前揭判決確已生合法送達之效力。故本案抗告人之
    上訴期間，應自109年8月31日起算20日，復加計抗告人居住
    在新北市三峽區之在途期間為2日後，上訴期間應至109年9
    月22日屆滿。從而，抗告人本應於109年9月22日前向原審法
    院提起上訴始為合法，竟遲至109年10月6日始具狀提出，有
    卷附刑事上訴理由狀之收文章戳可憑，是本件上訴顯已逾上
    訴期間，應予駁回等語。
二、抗告意旨則以：抗告人因工作受傷，沒有辦法提出上訴理由
    ，請撤銷原裁定，更為適當裁定等語，並提出老泰元堂國術
    館診斷證明書（記載應診日期：109年8月30日，病名：左背
    部傷痛，醫師囑言：門診1次，需多休息）為證。
三、按上訴期間為20日，自送達判決後起算。提起上訴，應以上
    訴書狀提出於原審法院為之，刑事訴訟法第349條前段、第3
    50條第1項定有明文。原審法院認為上訴不合法律上之程式
    或法律上不應准許或其上訴權已經喪失者，應以裁定駁回之
    。但其不合法律上之程式可補正者，應定期間先命補正，同
    法第362條亦有明文。次按送達於住居所、事務所或營業所
    不獲會晤應受送達人者，得將文書付與有辨別事理能力之同
    居人或受僱人，為民事訴訟法第137條第1項所明定，此依刑
    事訴訟法第62條規定於刑事訴訟準用之。另受公寓大廈管理
    委員會僱用之管理員，其所服勞務包括為公寓大廈住戶接收
    文件，性質上應屬全體住戶之受僱人，即與民事訴訟法第13
    7條第1項規定之受僱人相當；是郵政機關之郵務士送達文書
    於住居所、事務所或營業所，不獲會晤應受送達人，而將文
    書付與公寓大廈管理員者，依前揭規定，即為合法送達，至
    於該管理員何時將文書轉交應受送達人，對已發生之送達效
    力不受影響（最高法院107年度台上字第535號判決意旨參照
    ）。
四、經查：
㈠抗告人因殺人未遂案件，經原審法院於109年8月20日以108年度
  訴字第793號判決其共同犯重傷未遂罪，處有期徒刑3年在案，
  該判決正本於109年8月31日送達於新北市○○區○○街00巷0號11
  樓抗告人之現住地，因未獲會晤本人，而由有辨別事理能力之
  受僱人即皇都三期大廈管理委員會管理員林世楨簽收等情，有
  原審法院送達證書在卷可憑（見原審卷二第449頁），已發生
  合法送達之效力。則抗告人之上訴期間應自原判決送達翌日即
  109年9月1日起算20日，又抗告人住居於新北市三峽區，應加
  計在途期間2日，計至109年9月22日（星期二，非星期日、紀
  念日或其他休息日）期滿。惟抗告人之刑事上訴理由狀遲至10
  9年10月6日送達至原審法院，此有該狀上之原審法院收文戳章
  在卷可憑（見本院抗字卷第5頁)，抗告人所提上訴已經逾期，
  且無從補正，原裁定以抗告人上訴已逾上訴期間為由裁定駁回
  其上訴，經核於法並無違誤。
㈡抗告人提起抗告雖稱其因工作受傷沒辦法提出上訴理由，並提
  出老泰元堂國術館診斷證明書（記載應診日期：109年8月30日
  ，病名：左背部傷痛，醫師囑言：門診1次，需多休息），然
  查上開20日之上訴期間為法定不變期間，除有非因過失遲誤期
  間，且經聲請回復原狀獲准者外，厥為上訴程序所應遵守，以
  維法律程序之公平及安定，況抗告人於該案審理終結時，經原
  審法院告知，已知悉宣判日期，且宣判後，該判決正本於109
  年8月31日送達抗告人現住地，由有辨別事理能力之受僱人簽
  收，抗告人已可就該判決內容有所知悉了解，縱抗告人於109
  年8月30日有因左背部傷痛而就診之情，然於109年9月22日上
  訴期間屆滿前抗告人仍有相當充裕時間提起上訴，且非不可委
  人處理上訴事宜，其提出上訴既有所遲誤，已不符上訴之法定
  程式甚明，其抗告為無理由，應予駁回。
五、據上論斷，應依刑事訴訟法第412條，裁定如主文。 
中　　華　　民　　國　　110 　年　　1 　　月　　19　　日
                  刑事第十八庭  審判長法  官  何俏美
                                      法  官  陳海寧
                                      法  官  葉乃瑋
以上正本證明與原本無異。
如不服本裁定，應於收受送達後五日內向本院提出抗告狀。
                                      書記官  程欣怡
中　　華　　民　　國　　110 　年　　1 　　月　　20　　日